臺灣士林地方法院刑事判決
                                   110年度審簡上字第19號
上  訴  人  
即  被  告  許再林



上列上訴人即被告因竊盜案件，不服本院內湖簡易庭中華民國10
9 年12月15日所為109 年度湖簡字第367 號第一審簡易判決（聲
請簡易判決處刑案號：109 年度偵緝字第641 號），提起上訴，
本院管轄之第二審合議庭判決如下：
    主  文
上訴駁回。
    事實及理由
一、本案經本院審理結果，認原審以上訴人即被告許再林（下稱
    被告）係犯刑法第320 條第1 項之竊盜罪，判處有期徒刑3
    月，如易科罰金，以新臺幣（下同）1,000 元折算1 日，並
    諭知未扣案之犯罪所得鋼筋1批（重量約1公噸）沒收，如全
    部或一部不能沒收或不宜執行沒收時，追徵其價額，其認事
    、用法及量刑均無違誤或不當，應予維持，爰均引用原審判
    決及檢察官聲請簡易判決處刑書所記載之犯罪事實、證據及
    理由（如附件一、二），另補充證據如下：被告於本院準備
    程序及審理時之自白（見本院110 年度審簡上字第19號卷【
    下稱本院卷】第88、118頁）。
二、被告上訴意旨略以：我單親育二子均無獨自謀生能力，高齡
    雙親80有餘，家庭生計均靠我獨自承擔，我因家庭經濟而觸
    法，深感後悔，希望有機會讓我回去照顧父母，請法院給予
    判處緩刑等語。
三、按刑之量定及緩刑之宣告，係實體法上賦予法院得為自由裁
    量之事項，倘其未有逾越法律所規定之範圍，或濫用其權限
    ，即不得任意指摘為違法（最高法院75年台上字第7033號判
    例意旨參照）。量刑之輕重，係事實審法院得依職權自由裁
    量之事項，茍已斟酌刑法第57條各款所列情狀而未逾越法定
    刑度，則不得遽指為違法；又刑罰之量定屬法院自由裁量之
    職權行使，但仍應審酌刑法第57條所列各款事由及一切情狀
    ，為酌量輕重之標準，並非漫無限制，在同一犯罪事實與情
    節，如別無其他加重或減輕之原因，下級法院量定之刑，亦
    無過重或失輕之不當情形，則上級法院對於下級法院之職權
    行使，原則上應予尊重（最高法院72年度台上字第6696號判
    決、85年度台上字第2446號判決意旨可資參照）。
  ㈠被告於偵查及本院準備程序、審理時俱坦承本件竊盜犯行，
    復有原審判決所載及前開補充之證據可佐，足認被告係犯刑
    法第320 條第1 項之竊盜罪；原審斟酌全卷事證資料，援引
    刑事訴訟法第449 條第1 項前段、第3 項、第450 條第1 項
    、第454 條第2 項、刑法第41條第1 項前段、刑法施行法第
    1 條之1 第1 項等規定，量處有期徒刑3 月，並諭知1,000 
    元折算1 日之易科罰金折算標準，復就未扣案之犯罪所得鋼
    筋1 批（重量約1 公噸），依刑法第38條之1 第1 項前段、
    第3 項規定宣告沒收，且於全部或一部不能沒收或不宜執行
    沒收時，追徵其價額，實已綜合評價相關量刑事由而量處妥
    適之刑，經核原審判決適用簡易程序認定被告犯行，其認事
    用法並無違誤，其量刑既未逾越法定刑之範圍，並與被告罪
    責程度相稱，尚無失衡或濫用裁量權情形，已難認與罪刑相
    當原則、平等原則、比例原則相悖，況被告上訴亦未指摘原
    審量刑有何不當之處，其量刑自屬妥適。至被告縱因經濟上
    有困難，或因私人因素不能入監服刑，亦可於執行時依法向
    檢察官聲請分期執行易科罰金或易服社會勞動，由檢察官視
    被告具體情況予以准駁，此係執行問題，與刑罰輕重之考量
    無關，併此敘明。
  ㈡至於被告另請求為緩刑之宣告云云。然查，被告前因竊盜案
    件，經本院以109 年度審簡字第336 號判決判處有期徒刑2 
    月，並於109 年12月1 日易科罰金執行完畢，復因竊盜案件
    ，經臺灣高等法院以109 年度上易字第2334號判決判處有徒
    刑行7 月確定等情，此有臺灣高等法院被告前案紀錄表在卷
    可稽，其本案顯不符合刑法第74條第1 項所定得為緩刑宣告
    之要件，是被告此部分請求顯非有理。
四、綜上所述，原審判決難謂有何違法失當之處，被告以前開事
    由提起上訴，為無理由，應予駁回。
據上論斷，應依刑事訴訟法第455 條之1 第1 項、第3 項、第36
8 條、第373 條，判決如主文。
本案經檢察官白忠志聲請以簡易判決處刑，檢察官蔡元仕到庭執
行職務。
中　　華　　民　　國　　110 　年　　11　　月　　10　　日
                  刑事第九庭審判長法  官  李育仁
                                  法  官  李冠宜
                                  法  官  陳秀慧
以上正本證明與原本無異。
本件不得上訴。
                                  書記官  陳建宏
中　　華　　民　　國　　110 　年　　11　　月　　10　　日
附錄本案論罪科刑法條：
中華民國刑法第320條
意圖為自己或第三人不法之所有，而竊取他人之動產者，為竊盜
罪，處5年以下有期徒刑、拘役或50萬元以下罰金。
意圖為自己或第三人不法之利益，而竊佔他人之不動產者，依前
項之規定處斷。
前二項之未遂犯罰之。

附件一
臺灣士林地方法院刑事簡易判決　　　　109年度湖簡字第367號
聲　請　人　臺灣士林地方檢察署檢察官
被　　　告　許再林　男　（民國00年0月00日生）
                    身分證統一編號：Z000000000號
　　　　　　　　　　住新北市○○區○○街00巷00號10樓
上列被告因竊盜案件，經檢察官白忠志聲請以簡易判決處刑（10
9 年度偵緝字第641 號），本院判決如下：
    主      文
許再林犯竊盜罪，處有期徒刑參月，如易科罰金，以新臺幣壹仟
元折算壹日。未扣案之犯罪所得鋼筋壹批（重量約壹公噸）沒收
，如全部或一部不能沒收或不宜執行沒收時，追徵其價額。
    事實及理由
一、本件犯罪事實、證據及應適用之法條，均引用檢察官聲請簡
    易判決處刑書之記載（如附件）。惟其中應適用之法條，並
    應補充如下：刑事訴訟法第449條第1項前段及第3項、第450
    條第1項、第454條第2項，刑法第41條第1項前段，刑法施行
    法第1條之1第1項。
二、自本簡易判決送達之日起20日內，可以書狀敘述理由，向本
    庭提出上訴。
中    華    民    國   109    年    12    月    15    日
                  內湖簡易庭法  官  施月燿
以上正本證明與原本無異。
告訴人或被害人對於判決如有不服，具備理由請求檢察官上訴者
，
其上訴期間之計算，係以檢察官收受判決正本日期為準。
中    華    民    國   109    年    12    月    15    日
                            書記官  王玉雙
附錄本案論罪科刑法條全文：
刑法第320 條第1 項
意圖為自己或第三人不法之所有，而竊取他人之動產者，為竊盜
罪，處五年以下有期徒刑、拘役或50萬元以下罰金。

附件二
臺灣士林地方檢察署檢察官聲請簡易判決處刑書
                                    109年度偵緝字第641號
　　被　　　告　許再林　男　50歲（民國00年0月00日生）
　　　　　　　　　　　　住新北市○○區○○街00巷00號10樓
　　　　　　　　　　　　國民身分證統一編號：Z000000000號
上列被告因竊盜案件，已經偵查終結，認為宜以聲請簡易判決處
刑，茲將犯罪事實及證據並所犯法條分敘如下：
　　　　犯罪事實
一、許再林意圖為自己不法之所有，於民國108年10月26日凌晨0
    時12分許，駕駛其所承租之車牌號碼0000-00號自用小貨車
    ，至新北市淡水區民權路179巷口，見福呈營造股份有限公
    司（下稱福呈公司）所有之鋼筋1批（重量約1公噸，價值新
    臺幣2萬元）放置在上址工地內且無人看管之際，徒手竊取
    之，得手後將該批鋼筋搬上上開小貨車，旋即駕駛上開小貨
    車離去。嗣福呈公司之現場工程師羅皓庭發現鋼筋遭竊並報
    警處理，經警調閱附近路口監視器畫面後，始查悉上情。
二、案經福呈公司訴由新北市政府警察局淡水分局報告偵辦。
　　　　證據並所犯法條
一、證據清單：
編號 證據名稱 待證事實 1 被告許再林於警詢及偵查中之供述 被告坦承於上開時間，駕駛所承租之上開車輛至上開地點，竊取鋼筋1批。 2 證人即告訴代理人羅皓庭於警詢及偵查中之指訴 證明於上開時、地，福呈公司所有之鋼筋1批遭竊之事實。 3 證人王嘉慶於偵查中之證述 證明其與被告為遠親兼新北市石門區之同鄉，又其於108年10月7日入監服刑，且其於入監前所持用之手機門號為0000000000號，係其胞姐王海樂所申辦供其使用，另其並無於108年10月間請被告幫忙租車供其使用等事實。 4 新北市政府警察局淡水分局竹圍派出所受理刑事案件報案三聯單(e化案號：P10810CDMG23T3P)、受理各類案件紀錄表、汽車租賃契約書、車輛詳細資料報表各1份、監視器錄影畫面翻拍照片11張、監視器影像光碟1片 證明被告於上開時間，駕駛其所承租之上開車輛至上開地點，竊取鋼筋1批之事實。 5 證人王嘉慶之在監在押紀錄表1份 證明證人王嘉慶於108年10月7日入監服刑之事實。 6 手機門號0000000000號之通聯調閱查詢單 證明手機門號0000000000號係證人王嘉慶之胞姐王海樂所申辦之事實。 
二、核被告許再林所為，係犯刑法第320條第1項之竊盜罪嫌。又
    被告上開犯罪所得，請依刑法第38條之1第1項前段、第3項
    規定宣告沒收，並於全部或一部不能沒收或不宜執行沒收時
    ，請追徵其價額。
三、依刑事訴訟法第451條第1項聲請逕以簡易判決處刑。
  　此　致
臺灣士林地方法院
中　　華　　民　　國　 109　　年　  6   月　  30    日
                              檢察官　白忠志
本件正本證明與原本無異　
中　　華　　民　　國　 109　　年　  7   月 　  8    日
　　　　　　　　　　          書記官  林國慶  
附錄本案所犯法條全文：
中華民國刑法第320條第1項
意圖為自己或第三人不法之所有，而竊取他人之動產者，為竊盜
罪，處五年以下有期徒刑、拘役或五十萬元以下罰金。